臺灣臺北地方法院民事判決　九十年度簡上字第七一七號
　　上　訴　人　　甲○○
　　被上訴人　　　富邦證券金融股份有限公司
　　法定代理人　　丙○○
　　訴訟代理人　　乙○○
右當事人間請求返還消費借貸款事件，上訴人對於中華民國九十年九月十日本院台北
簡易庭九十年度北簡字第一一八三八號第一審判決提起上訴，本院判決如左：
    主    文
原判決廢棄。
被上訴人在第一審之訴及假執行之聲請均駁回。
第一、二審訴訟費用均由被上訴人負擔。
    事    實
甲、上訴人方面：
一、聲明：如主文第一、二項所示。
二、陳述：系爭信用交易帳戶及融資融券契約書係訴外人江胤慧冒用上訴人名義並偽
    刻印章所開立及簽立者，前揭融資買進之二十七萬股名佳利股票亦係江胤慧擅自
    冒用之帳戶所為，此經江胤慧於被上訴人另案訴請上訴人返還借款中結證甚詳，
    而江胤慧就其偽造文書之行為亦向台灣台北地方法院檢察署（下稱台北地檢署）
    自首，足證上訴人確未向被上訴人融資，且無積欠任何借款。
三、證據：提出宣示判決筆錄乙份、言詞辯論筆錄乙份、民事判決二份、準備程序筆
    錄乙份、台北地檢署函乙份（均為影本）為證。並聲請訊問證人江胤慧。
乙、被上訴人方面：
一、聲明：駁回上訴。
二、陳述：除與原審宣示判決筆錄所載者相同茲予引用外，補稱：
    上訴人於原審遲誤言詞辯論期日並不到場，經被上訴人於原審聲請准為一造辯論
    判決，程序上已符合民事訴訟法第三百八十五條、四百三十三之三條規定，且無
    第三百八十六條所列各款情形；是本件於訴訟程序上，當無任何瑕疵，上訴人既
    未針對原審重大瑕疵說明其上訴理由，堪難認為上訴為合法。退萬步言，縱上訴
    人上訴有理由而屬得補正之情形，本件上訴亦屬顯無理由，此參諸民事訴訟法第
    三百八十五條第一項前段、第三百八十六條第一款、第四百五十一條第一項亦明
    。本件原審定期日行言詞辯論，上訴人既不到場拒絕辯論，經被上訴人向原審詢
    問，上訴人確經合法送達，而上訴人於原審既已受合法通知而不到庭，實係放棄
    審級利益之失權行為，即無維持審級制度之必要，準此，上訴人之上訴非僅不備
    理由，尚且無訴訟上之實益。
三、證據：援用原審之立證方法。
    理    由
一、按當事人得提出新攻擊或防禦方法。但有下列各款情形之一者，第二審法院得駁
    回之：一、在第一審整理並協議簡化後已不得主張之爭點。二、經第一審法院依
    第一百九十六條第二項裁定駁回者。三、經第一審法院依第二百六十八條定期間
    命提出而未提出者。四、因當事人故意或重大過失未於第一審程序提出者。又按
    對於簡易程序之第一審裁判，得上訴或抗告於管轄之地方法院，其審判以合議行
    之。。第一項之上訴及抗告程序，準用第四百三十四條第一項、第四百三十四條
    之一及第三編第一章、第四編之規定。民事訴訟法第四百四十七條、第四百三十
    六條之一第一、二項分別定有明文，故本件第二審簡易程序準用民事訴訟法第四
    百四十七條之規定。經查上訴人於原審雖經合法通知而無正當理由不到庭，而由
    被上訴人聲請一造辯論判決在案，惟上訴人核無民事訴訟法第四百四十七條但書
    各款情形，自得依同條前段於本院第二審訴訟程序中提出新攻擊防禦方法，故被
    上訴人辯稱上訴人之上訴有失權之效果云云，應不可採，先予敘明。
二、被上訴人於原審起訴主張：上訴人與其簽訂融資融券契約書，開立信用帳號00
    0000000號，嗣上訴人在世界證券股份有限公司（下稱世界證券公司）為
    買進二十七萬股之名佳利股票，於民國八十七年十一月四日，向被上訴人融資新
    台幣（下同）三百三十三萬九千元，並提供前揭股票予被上訴人以擔保其融資債
    務，嗣該名佳利股票於八十七年十一月二十三日停止交易，被上訴人乃通知被告
    償還融資並取回股票，詎上訴人未予置理，爰依消費借貸之法律關係，請求上訴
    人返還其中二十萬元及自八十七年十一月四日起，按年息百分之九點七五計算之
    利息，暨按上開利率百分之十計算之違約金。
    上訴人則以：上訴人從未開立系爭信用交易帳戶及簽立融資融券契約書，亦未在
    世界證券公司融資買進二十七萬股之名佳利股票，均係江胤慧所為等語，資為抗
    辯。
三、被上訴人主張上訴人與其簽訂融資融券契約書，開立信用帳號00000000
    0號，嗣上訴人在世界證券公司為買進二十七萬股之名佳利股票，於八十七年十
    一月四日，向被上訴人融資三百三十三萬九千元，並提供前揭股票予被上訴人以
    擔保融資債務等情，固據其提出證券信用交易帳戶申請表、融資融券契約書、客
    戶明細帳列印、催繳函暨郵局大宗掛號郵件為憑，惟已經上訴人否認真正，依民
    事訴訟法第二百七十七條規定，被上訴人就其主張之事實即有舉證之責任。但查
    ，證人江柔儀（原名江胤慧）於本院證稱：系爭信用交易帳戶申請書、融資融券
    契約書均係伊所簽，申請書上之身分證是利用上訴人開立證券普通時，擅自向證
    券公司拿來影印，至於系爭二十七萬股名佳利股票則係伊提供上訴人之帳戶供他
    人使用。就伊偽造文書部分已向台北地檢署自首，尚在偵查中等語（見本院九十
    一年四月二日準備程序筆錄），且與證人江柔儀於本院台北簡易庭九十年度北簡
    字第七九三號九十年七月二十五日言詞辯論期日及本院九十年簡上字第六一九號
    九十年十二月三十一日準備程序中所證情形相同（見上證三、四），而江柔儀確
    向台北地檢署就上開偽造上訴人名義開立系爭信用交易帳戶及進行系爭融資交易
    之情自首犯行，復有台北地檢署函可稽（見上證六），綜此，應認證人江柔儀證
    述內容屬實，上訴人辯稱伊未開立系爭信用交易帳戶，且無進行系爭二十七萬股
    名佳利股票交易等語，信而有徵。然被上訴人復未提出其他證據以明兩造間訂有
    融資融券契約書及開立系爭信用帳戶，暨融資買進系爭二十七萬股名佳利股票之
    事實，被上訴人之主張殊乏證據，自無可取。
四、從而，被上訴人依消費借貸之法律關係，請求上訴人給付二十萬及自八十七年十
    一月四日起至清償日止，按年息百分之九點七五計算之利息，並按上開利息百分
    之十計算之違約金，為無理由，應予駁回。其假執行之聲請，亦失所依據，應予
    駁回。是以原審判決遽予准許，自有違誤。上訴人上訴意旨指摘原審判決不當，
    求予廢棄改判，駁回被上訴人於原審之訴，即有理由，爰予以廢棄改判如主文第
    二項所示。
五、因本件事證已臻明確，兩造其餘攻擊防禦方法均與判決結果不生影響，茲不再一
    一論述，附此敘明。
據上論結，本件上訴為有理由，依民事訴訟法第四百三十六條之一第三項、第四百五
十條、第七十八條，判決如主文。
中　　　華　　　民　　　國　　九十一　　年　　　五　　　月　　 十七　　 日
                                            民事第二庭審判長法官
                                                            法官
                                                            法官
本判決不得上訴
